【裁判字號】    99,裁,2305
【裁判日期】    990930
【裁判案由】    營利事業所得稅
【裁判全文】
最  高  行  政  法  院  裁  定
                                      99年度裁字第2305號
上  訴  人  久民有限公司
代  表  人  甲○○
訴訟代理人  黃忠  律師
被 上訴 人  財政部臺北市國稅局
代  表  人  凌忠嫄
上列當事人間營利事業所得稅事件，上訴人對於中華民國99年6
月10日臺北高等行政法院99年度訴字第209號判決，提起上訴，
本院裁定如下：
    主  文
上訴駁回。
上訴審訴訟費用由上訴人負擔。
    理  由
一、按對於高等行政法院判決之上訴，非以其違背法令為理由，
    不得為之，行政訴訟法第242條定有明文。依同法第243條第
    1項規定，判決不適用法規或適用不當者，為違背法令；而
    判決有同條第2項所列各款情形之一者，為當然違背法令。
    是當事人對於高等行政法院判決上訴，如依行政訴訟法第24
    3條第1項規定，以高等行政法院判決有不適用法規或適用不
    當為理由時，其上訴狀或理由書應有具體之指摘，並揭示該
    法規之條項或其內容；若係成文法以外之法則，應揭示該法
    則之旨趣，倘為司法院解釋或本院之判例，則應揭示該判解
    之字號或其內容。如以行政訴訟法第243條第2項所列各款情
    形為理由時，其上訴狀或理由書，應揭示合於該條項各款之
    事實。上訴狀或理由書如未依此項方法表明者，即難認為已
    對高等行政法院判決之如何違背法令有具體之指摘，其上訴
    自難認為合法。
二、上訴人於98年9月15日主張其已清算完結，並經臺灣士林地
    方法院民事庭91年4月4日士院儀民揚91司字第53號函准予備
    查在案云云，向被上訴人申請註銷未獲分配之欠稅；案經被
    上訴人以98年10月14日財北國稅大同服字第0980206492號函
    復略以，尚難認定上訴人已完成合法清算為由，否准其申請
    。上訴人不服，循序提起行政訴訟。案經原審駁回其訴。
三、本件上訴人對於原審判決提起上訴，主張：公司如經依法清
    算完結後，經向法院聲報並辦理清算終結登記，法人人格已
    消滅，其未獲分配之欠稅得予註銷，財政部79年10月27日台
    財稅第790321383號及80年2月21日台財稅第801241743號函
    釋在案。又公司如經法院依法核准予清算完結備查，除有不
    合法之情事經原法院或其上級法院依法撤銷外，該已核准之
    清算完結自應有其合法性，任何人或任何機關均無權否定其
    效力。故公司經依法解散清算終結報請法院備查後，如認其
    清算程序於法不合，應由稽徵機關向法院依非訟事件法第23
    條第1項規定撤銷對該公司清算完結准予備查之裁定，令其
    重為清算，在重行清算完結前，其法人人格仍未消滅。如未
    向法院撤銷其清算完結准予備查之裁定，其清算程序既已終
    結，不能再對法人人格已告消滅之公司課徵稅款及罰鍰，財
    政部67年1月25日台財稅第30525號函釋在案。原審判決未予
    斟酌上情，顯有違背法令情事等語，雖以該判決違背法令為
    由，惟核其上訴理由主張各節，業經原審判決詳述其不採之
    心證理由，上訴意旨猶執原審已審酌而不採之事項，再事爭
    執，核係就原審取捨證據、認定事實之職權行使，指摘其為
    不當，並就原審已論斷者，泛言未論斷，或就原審所為論斷
    ，泛言其論斷矛盾，而非具體說明其有何不適用法規或適用
    法規不當之情形，並揭示該法規之條項或其內容，及合於行
    政訴訟法第243條第2項所列各款之事實，難認對該判決之如
    何違背法令已有具體之指摘。依首開規定及說明，應認其上
    訴為不合法。至上訴意旨所引財政部67年1月25日台財稅第
    30525號函釋，已未編入稅捐稽徵法令彙編而不再適用。附
    此敘明。
四、據上論結，本件上訴為不合法。依行政訴訟法第249條第1項
    前段、第104條、民事訴訟法第95條、第78條，裁定如主文
    。
中    華    民    國    99    年    9     月    30    日
                    最高行政法院第七庭
                        審判長法官  藍  獻  林
                              法官  廖  宏  明
                              法官  張  瓊  文
                              法官  姜  素  娥
                              法官  林  文  舟

以  上  正  本  證  明  與  原  本  無  異
中    華    民    國    99    年    10    月    1     日
                              書記官  彭  秀  玲

司法院資訊處製作；財團法人民間司法改革基金會備份。
